臺灣高雄地方法院民事裁定　　　　　　　94年度聲字第1694號
聲　請　人　大眾商業銀行股份有限公司
　　　　　　　　　　地下1 樓.
法定代理人　陳田錨
代　理　人　陳尹彥
相　對　人　祐寶實業有限公司
法定代理人　吳俊明
相　對　人　乙○○
　　　　　　甲○○
當事人間聲請發還提存物事件，本院裁定如下：
    主  文
聲請駁回。
    理  由
一、聲請意旨略以：聲請人前依本院93年度裁全字第118 號裁定
    ，提供中央政府重大交通建設公債86年度甲類第9 期債票，
    面額新臺幣（下同）100,000 元，共計2 紙，合計200,000
    元，以93年度存字第285 號提存書，為相對人供擔保後，對
    於相對人之財產執行假扣押在案，茲因聲請人業向本院聲請
    撤銷上開假扣押裁定，聲請執行之相對人乙○○之財產，亦
    經本院93年度執字第16552 號強制執行事件拍定在案，且聲
    請人復已於對相對人祐寶實業有限公司（下稱祐寶公司）、
    甲○○執行前，撤回執行之聲請，爰依民事訴訟法第104 條
    第1 項之規定，聲請發還提存物。
二、按有下列各款情形之一者，法院應依供擔保人之聲請，以裁
    定命返還其提存物或保證書：1 應供擔保之原因消滅者。2
    供擔保人證明受擔保利益人同意返還者。3 訴訟終結後，供
    擔保人證明已定20日以上之期間，催告受擔保利益人行使權
    利而未行使，或法院依供擔保人之聲請，通知受擔保利益人
    於一定期間內行使權利並向法院為行使權利之證明而未證明
    者。民事訴訟法第104 條第1 項定有明文。又上開規定，於
    其他依法令供訴訟上之擔保者，準用之，同法第106 條前段
    ，亦有明文。
三、經查，聲請人前於本院以93年度裁全字第118 號假扣押裁定
    ，諭知聲請人以190,000 元或同額之中央政府重大交通建設
    公債86年度甲類第9 期債票為相對人供擔保後，對於相對人
    之財產在908,366 元範圍內，得為假扣押後，業依本院上開
    假扣押裁定，提供中央政府重大交通建設公債86年度甲類第
    9 期債票，面額100,000 元，共計2 紙，合計200,000 元，
    以93年度存字第285 號提存書為相對人祐寶公司、蔡勇騏、
    甲○○供擔保，聲請對於相對人乙○○、甲○○所有之財產
    實施假扣押，本院並已對於相對人乙○○之財產執行假扣押
    在案，嗣因第三人國泰人壽保險股份有限公司就上開相對人
    乙○○所有、業經假扣押之財產，聲請本院以93年度執字第
    16552 號執行強制執行，本院民事執行處乃調取上開假扣押
    案卷，執行拍賣程序，後由第三人黃一芳得標，本院並已於
    93年12月24日發給權利移轉證書，而聲請人於上開假扣押事
    件中，從未聲請本院對於相對人祐寶公司所有之財產實施假
    扣押，另於聲請本院對於相對人甲○○所有之財產實施假扣
    押後，亦已於93年2 月18日撤回此部分假扣押之聲請，業據
    本院依職權調取本院93年度存字第285 號、93年度執全字第
    261 號、93年度執字第16552 號查明屬實。從而，上開假扣
    押裁定雖經聲請人聲請撤銷，然本件相對人乙○○之財產，
    既曾經假扣押之執行，相對人乙○○自可能因假扣押之執行
    而受有損害。其次，聲請人上開假扣押所保全之請求，其本
    案訴訟，雖經本院以93年度訴字第1859號判決相對人應連帶
    給付聲請人762,692 元及自93年6 月27日至清償日止，按週
    年利率百分之14計算之利息，並自93年7 月27日起至清償日
    止，其逾期在6 個月以內者，按上開利率百分之10，逾期超
    過6 個月者，按上開利率百分之20計付違約金而勝訴確定，
    業經本院依職權調取本院93年度訴字第1859號案卷核閱屬實
    ，惟上開假扣押裁定所保全之債權，顯然大於前開本案訴訟
    確定判決之債權，則前揭假扣押裁定所保全之債權，大於上
    述本案訴訟確定判決債權之部分，因未經法院為實體上之判
    斷，相對人乙○○仍可能因假扣押之執行而受有損害。而聲
    請人又未舉證證明相對人乙○○確無損害發生，或就所生之
    損害，業已賠償，就相對人乙○○部分，自難認其應供擔保
    之原因已然消滅。此外，聲請人復未能舉證證明相對人乙○
    ○已同意返還，或於訴訟終結後，已定20日以上之期間，催
    告相對人乙○○行使權利而未行使，或法院已依供擔保人之
    聲請，通知相對人乙○○於一定期間內行使權利並向法院為
    行使權利之證明而相對人乙○○未證明，聲請人依民事訴訟
    法第104 條第1 項第2 款、第3 款之規定，聲請返還提存物
    ，就相對人乙○○部分，自無理由。再者，因聲請人從未聲
    請對於相對人祐寶公司有之財產實施假扣押，另於聲請本院
    對於相對人甲○○所有之財產實施假扣押後，亦已於93 年2
    月18日撤回此部分假扣押之聲請，有如前述，故上開假扣押
    之執行，對於相對人祐寶公司、甲○○而言，並無損害發生
    ，然因聲請人乃為相對人祐寶公司、乙○○、甲○○3 人提
    供上開擔保，所供之擔保並不可分，相對人乙○○部分，既
    應駁回，就相對人祐寶公司、甲○○2 人部分，亦應併予駁
    回。從而，聲請人聲請本院裁定返還提存物，於法未合，應
    予駁回。
中　　華　　民　　國　　94　　年　　11　　月　　30　　日
                  民事第二庭法　官　伍逸康
上為正本係照原本作成。
如不服本裁定應於送達後10日內向本院提出抗告狀，並繳納裁判
費新台幣1,000元。
中　　華　　民　　國　　94　　年　　11　　月　　30　　日
                            書記官  光聰
